臺灣板橋地方法院刑事判決　　　　　　　　　　　　九十一年度易字第二一八九號
　　公　訴　人　臺灣板橋地方法院檢察署檢察官
　　被　　　告　甲○○　男　三.
右列被告因毒品危害防制條例案件，經檢察官提起公訴（九十一年度毒偵字第一八三
一號），本院判決如左：
    主  文
甲○○施用第二級毒品，處有期徒刑伍月，如易科罰金，以佰元折算壹日。
    事  實
一、甲○○前因施用毒品案件，先後二次經臺灣臺北地方法院裁定送勒戒處所觀察、
    勒戒後，均認無繼續施用毒品之傾向，由臺灣臺北地方法院檢察署檢察官分別於
    民國八十八年九月二十七日以八十八年度偵字第一三０七一號不起訴處分確定，
    及於八十九年七月十四日以八十九年度毒偵第六八二號不起訴處分確定，復因施
    用毒品案件，經臺灣臺北地方法院檢察署檢察官聲請臺灣臺北地方法院以九十年
    度毒聲字第七一號裁定令入戒治處所施以強制戒治一年，並經檢察官起訴，由臺
    灣臺北地方法院以九十年度簡字第一九０號判決判處有期徒刑六月確定，嗣經強
    制戒治三月後，經認無繼續戒治之必要，由臺灣臺北地方法院於九十年八月一日
    以九十年毒聲字第一六八０號裁定停止戒治，所餘期間付保護管束，詎於停止戒
    治付保護管束期間，仍不知悔改，明知安非他命係毒品危害防制條例所明定之第
    二級毒品，不得施用及持有，竟於九十年十二月二十六日某時，在臺北市某處非
    法施用第二級毒品安非他命，嗣於翌日（即同年月二十七日）十九時四十分許，
    在其友人黃俊斌位於臺北縣三重市○○○路三一四巷二號三樓為警查獲，並在該
    住處之電視機空櫃內扣得黃俊斌所有之第二級毒品安非他命（驗餘淨重零點零五
    公克）、安非他命殘渣袋三小包（微量無法磅秤）及分裝袋一包。
二、案經臺北市政府警察局北投分局報請臺灣板橋地方法院檢察署檢察官偵查起訴。
    理  由
一、訊據被告甲○○對於右揭時、地非法施用第二級毒品安非他命之事實，坦承不諱
    ，而其於九十年十二月二十七日經警採得尿液送驗結果，確呈安非他命陽性反應
    ，有臺北市立療養院煙毒尿液檢驗報告書一紙附卷為憑，並經本院將前開尿液送
    請國防部憲兵司令部覆驗結果，確呈甲基安非他命陽性反應，有該部刑事鑑識中
    心鑑驗通知書一紙在卷可稽。而被告前因施用毒品案件，先後二次經臺灣臺北地
    方法院裁定送勒戒處所觀察、勒戒後，均認無繼續施用毒品之傾向，由臺灣臺北
    地方法院檢察署檢察官分別於八十八年九月二十七日以八十八年度偵字第一三０
    七一號不起訴處分確定，及於八十九年七月十四日以八十九年度毒偵第六八二號
    不起訴處分確定，復因施用毒品案件，經臺灣臺北地方法院檢察署檢察官聲請臺
    灣臺北地方法院以九十年度毒聲字第七一號裁定令入戒治處所施以強制戒治一年
    ，並經檢察官起訴，由臺灣臺北地方法院以九十年度簡字第一九０號判決判處有
    期徒刑六月確定等情，有臺灣高等法院被告全國前案紀錄表、臺灣高等法院檢察
    署刑案紀錄簡覆表、上開八十九年度毒偵字第六八二號不起訴處分書及九十年度
    簡字第一九０號刑事判決在卷為憑，是被告係三犯以上施用毒品。本件事證明確
    ，被告犯行堪以認定。
二、核被告所為，係犯毒品危害防制條例第十條第二項之施用第二級毒品罪。其持有
    安非他命之低度行為，應為其施用安非他命之高度行為所吸收，不另論罪。爰審
    酌被告之素行、犯罪動機、目的、所生危害及犯後態度等一切情狀，量處如主文
    所示之刑，並諭知易科罰金之折算標準。至扣案之第二級毒品安非他命（驗餘淨
    重零點零五公克）、安非他命殘渣袋三小包（微量無法磅秤）及分裝袋一包，被
    告於警訊及本院審理時均堅決否認為其所有之物，亦非供犯本案所用之物，並稱
    該等物品係其友人黃俊斌所有之物等語，查上開扣案物，係警方在黃俊斌前開住
    處內之電視機空櫃內查獲，並屬黃俊斌所有之物，有臺北市政府警察局北投分局
    刑事案件移送書及搜索扣押證明筆錄附於偵查卷足憑，是被告上開辯稱應堪採信
    ，則上開扣案物品爰不於本案為沒收之諭知，應由黃俊斌所涉之另案依法處理。
據上論斷，應依刑事訴訟法第二百九十九條第一項，毒品危害防制條例第十條第二項
，刑法第十一條前段、第四十一條第一項前段，罰金罰鍰提高標準條例第二條，判決
如主文。
本案經檢察官游鉦添到庭執行職務
中      華      民      國      九十一    年    十二    月    二十四    日
                                  臺灣板橋地方法院刑事第三庭
                                          法  官  李  幼  妃
右正本證明與原本無異。
如不服本判決，應於判決送達後十日內，向本院提出上訴狀。
                                          書記官  強  梅  芳
中      華      民      國      九十一    年    十二    月    二十四    日
附錄本案論罪科刑法條全文
毒品危害防制條例第十條：
施用第一級毒品者，處六月以上五年以下有期徒刑。
施用第二級毒品者，處三年以下有期徒刑。
